【裁判字號】    98,訴,220
【裁判日期】    980326
【裁判案由】    違反毒品危害防制條例
【裁判全文】
臺灣屏東地方法院刑事判決               98年度訴字第220號
公  訴  人  臺灣屏東地方法院檢察署檢察官
被      告  甲○○
                    （現另案在臺灣屏東監獄執行）
上列被告因違反毒品危害防制條例案件，經檢察官提起公訴（98
年度毒偵字第84號），被告於準備程序期日就被訴事實為有罪之
陳述，本院合議庭裁定由受命法官獨任進行簡式審判程序，判決
如下：
    主  文
甲○○施用第一級毒品，累犯，處有期徒刑壹年。
    事  實
一、甲○○前因犯施用毒品案件，經本院以92年度毒聲字第964
    號裁定送觀察、勒戒，因認有繼續施用毒品傾向，次經本院
    以92年度毒聲字第1048號裁定送強制戒治，又經本院以92年
    度毒聲字第1691號裁定停止戒治，所餘戒治期間付保護管束
    ，迄93年7 月31日期滿未經撤銷停止戒治，視為強制戒治執
    行完畢，並經臺灣屏東地方法院檢察署檢察官以93年度戒毒
    偵字第111 號為不起訴處分確定。甲○○另因(1)犯傷害案件
    ，經本院以94年度簡字第1649號判決處有期徒刑4 月確定；
    (2)犯竊盜案件，經臺灣高雄地方法院以94年度易字第2102號
    判決處有期徒刑8 月確定。上開2 部分，並經本院以95年度
    聲字第563 號裁定定其應執行刑為有期徒刑11月確定。其再
    因(3)犯竊盜案件，經本院以95年度易字第258 號判決處有期
    徒刑10月確定；(4)犯施用毒品案件，經本院以95年度訴字第
    377 號判決處有期徒刑1 年確定。上開2 部分，並經本院以
    96年度聲減字第604 號裁定減刑，並定其應執行刑為有期徒
    刑10月確定。上開4 判決所處之刑並接續執行，甲○○於95
    年5 月1 日入監服刑，而於96年9 月17日因縮短刑期假釋出
    監，並於97年1 月7 日假釋期滿未經撤銷，其未執行之刑，
    以已執行論。
二、詎甲○○仍不知悔改，復基於施用第一級毒品海洛因之犯意
    ，於97年11月5 日12時許，在其屏東縣高樹鄉○○村○○路
    2 號之住處，以將海洛因置入注射針筒內加水稀釋後持以注
    射手臂之方式，施用第一級毒品海洛因1 次，嗣於同日12時
    30分許，因另案遭通緝，而於上開處所為警查獲，並得其同
    意採尿送驗，因其尿液檢出嗎啡陽性反應，始悉上情。
三、案經高雄縣政府警察局六龜分局報告臺灣高雄地方法院檢察
    署檢察官呈請臺灣高等法院高雄分院檢察長令轉臺灣屏東地
    方法院檢察署檢察官偵查起訴。
    理  由
一、按除被告所犯為死刑、無期徒刑、最輕本刑為3 年以上有期
    徒刑之罪或高等法院管轄第一審案件者外，於法院行準備程
    序進行中，被告先就被訴事實為有罪之陳述時，審判長得告
    知被告簡式審判程序之旨，並聽取當事人、代理人、辯護人
    及輔佐人之意見後，裁定進行簡式審判程序，刑事訴訟法第
    273 條之1 第1 項定有明文，本件被告所為係犯死刑、無期
    徒刑、最輕本刑為3 年以上有期徒刑以外之罪，其於準備程
    序中就被訴事實為有罪之陳述，經法官告知簡式審判程序之
    旨，並聽取公訴人、被告之意見後，本院合議庭乃裁定由受
    命法官獨任進行簡式審判程序，合先敘明。又簡式審判程序
    之證據調查，不受刑事訴訟法第159 條第1 項、第161 條之
    2 、第161 條之3 、第163 條之1 及第164 條至第170 條規
    定之限制，刑事訴訟法第273 條之2 亦定有明文，故本件審
    理依該規定，亦排除嚴格證據調查，併予敘明。
二、上揭事實，業據被告甲○○於本院審理時坦承不諱（見本院
    審判筆錄第3 頁至第4 頁）。又被告經採尿送驗結果，確呈
    嗎啡陽性反應，此有臺灣檢驗科技股份有限公司於97年11月
    19日所出具之檢驗報告1 紙（見警卷第12頁）及高雄縣政府
    警察局六龜分局偵辦毒品案件嫌犯代號與真實姓名對照表1
    紙（見警卷第13頁）在卷可佐。此外，復有偵查報告1 紙存
    卷可按（見本院卷第41頁）。是被告上開自白核與事實相符
    ，堪以採信。再被告先前如事實欄第一部分所載，前因犯施
    用毒品案件，經本院以92年度毒聲字第964 號裁定送觀察、
    勒戒，因認有繼續施用毒品傾向，次經本院以92年度毒聲字
    第1048號裁定送強制戒治，又經本院以92年度毒聲字第1691
    號裁定停止戒治，所餘戒治期間付保護管束，迄93年7 月31
    日期滿未經撤銷停止戒治，視為強制戒治執行完畢等情，有
    臺灣高等法院被告前案紀錄表1 份在卷足憑。本件事證已臻
    明確，被告於強制戒治執行完畢後5 年內，再犯本件施用第
    一級毒品海洛因之犯行洵堪認定，自應依法論科。
三、查海洛因係屬毒品危害防制條例第2 條第2 項第1 款所規定
    之第一級毒品，故核被告所為係犯毒品危害防制條例第10條
    第1 項之施用第一級毒品罪。被告非法持有第一級毒品海洛
    因之低度行為，已為其進而施用之高度行為所吸收，故不另
    論罪。又被告曾有如事實欄第一部分所載之犯罪科刑執行情
    形，有上開前案紀錄表1 份附卷可按，其於有期徒刑執行完
    畢後，5 年以內故意再犯本件有期徒刑以上之罪，為累犯，
    應依刑法第47條第1 項規定加重其刑。爰審酌被告素行不佳
    ，前科累累，前曾因施用毒品案件，經觀察、勒戒、強制戒
    治及刑之執行後，仍再犯本件之罪，足見其毫無悔意，戒癮
    之意志力甚為薄弱，惟念及其施用毒品之犯行，在本質上乃
    屬戕害自身身心健康之行為，且能坦承犯行，犯罪後之態度
    良好等一切情狀，量處如主文所示之刑，以資懲儆。
據上論斷，應依刑事訴訟法第273 條之1 第1 項、第299 條第1
項前段，毒品危害防制條例第10條第1 項，刑法第11條前段、第
47 條第1 項，判決如主文。
本案經檢察官廖華君到庭執行職務
中    華    民    國    98    年    3     月    26    日
                  刑事第五庭    法  官  程士傑
以上正本證明與原本無異。
如不服本判決應於收受判決後10日內向本院提出上訴書狀，並應
敘述具體理由；其未敘述上訴理由者，應於上訴期間屆滿後20日
內向本院補提理由書（均須按他造當事人之人數附繕本）「切勿
逕送上級法院」。
中    華    民    國    98    年    3     月    26    日
                                書記官  孫秀桃
附錄論罪科刑法條：
毒品危害防制條例第10條第1 項
施用第一級毒品者，處 6 月以上 5 年以下有期徒刑。


司法院資訊處製作；財團法人民間司法改革基金會備份。
